# 房地产企业自持物业使用权出售收入确认模式求助

提问人：wlj200232 时间：2018-12-12 09:46:49
目前接触到一家房地产公司，项目在拿地阶段土地合同上有一块自持土地，项目公司开发成养老公寓，一次性使用权出售，大概 40年使用权权，该养老公寓土地由项目公司自持，项目公司只有使用权。在财务处理上对这一次性出售的使用权能否一次性确认收入，还是要比照租赁行为，按年确认收入，请各位大佬解惑哈，不胜感激

回答人：chenyiwei
关键点还是分析对出售使用权所涉及的养老公寓所有权上的主要风险和报酬是否已经完全转移给购买者，本企业不再以所有者身份有继续涉入。在此类案例中，如果售价与周边同类房屋的市场价格相当，且出售使用权的年限与该房产本身的设计使用寿命或者该土地的剩余使用权年限相当的，则基本可以认为其所有权上的主要风险和报酬已经转移，可以一次性确认房产销售收入。 另外，此类房产在销售时，可能会要求购买者加入俱乐部成为会员，后续还可能提供一些其他服务，或者享受该物业内的设施设备等。如果后续其他服务或使用设施设备的收费低于正常收费，则说明销售会籍的价款中有部分是后续服务和设施使用费的对价，对这部分对价应予以递延，在后续入住人使用这些设施或者提供服务时确认收入。

提问人：sh2000lc 时间：2019-06-22 23:28:56
陈版主，就此类问题请教：项目公司购进的土地只有使用权（ 40 年），在该块土地上开发了养老公寓，如果出售使用权的价格是周边同类房屋（有产权证）的40%-50%，出售使用权的年限与土地的剩余使用年限相当。照上述，是否可以一次性确认房产销售收入？

回答人：chenyiwei
可以。

提问人：zhangweijie 时间：2019-06-24 13:53:43
陈版主，签订的是租赁合同，确认房产销售收入是否不符合收入准则？是否需要适用租赁准则？

回答人：chenyiwei
使用租赁准则的效果也是确认销售收入。其实对报表的影响一样。